【裁判字號】    98,訴,421
【裁判日期】    981009
【裁判案由】    給付貨款
【裁判全文】
臺灣臺中地方法院民事判決               98年度訴字第421號
原      告  呈康食品股份有限公司
法定代理人  甲○○
訴訟代理人  楊逸民律師
被      告  郭海麟（即毓品食品行）
訴訟代理人  劉喜律師
上當事人間請求給付貨款事件，本院於民國98年7月2日言詞辯論
終結，判決如下：
    主      文
被告應給付原告新台幣參拾玖萬玖仟肆佰貳拾捌元，及自民國九
十八年一月一日起至清償日止，按週年利率百分之五計算之利息
。
原告其餘之訴駁回。
訴訟費用由被告負擔百分之六十四，餘由原告負擔。
本判決原告勝訴部分得假執行。
    事實及理由
一、本件原告原聲請本院依督促程序對被告發支付命令，請求被
    告給付新台幣（下同）626,861元及自支付命令送達翌日起
    至清償日止，按週年利率百分之5計算之利息，經被告提出
    異議，支付命令失其效力，以原告支付命令之聲請視為起訴
    ，嗣後原告並具狀變更其聲明求為：「被告應給付622,683
    元及自支付命令狀繕本送達翌日（即民國97年12月27日）起
    至清償日止，按週年利率百分之5計算利息」之判決，其後
    就該法定遲延利息之請求部分，原告復具狀減縮其起算日自
    98 年1月1日起算，核屬先後遞為減縮其應受判決事項之聲
    明，與民事訴訟法第255條第1項第3款之規定尚無不符，自
    為法之所許，合先敘明。
二、原告主張：被告於97年7月至10月間陸續向原告購買食品數
    批，價金共計新台幣（下同）622,683元，原告依約交付貨
    品後，被告竟拒付貨款，屢經催討，均藉詞不付。爰依買賣
    之法律關係，請求被告給付尚欠之貨款及加給法定遲利息。
    並聲明：被告應給付原告622,683元及自98年1月1日起至清
    償日止，按週年利率百分之5計算之利息。
三、原告對被告抗辯所為之陳述：
（一）原告固曾向訴外人六和化工股份有限公司（下稱六和化工
      公司）購買36,000公斤之奶精作為原料使用，然因該公司
      所販售之奶精含有過量之三聚氰胺，故原告已於97年9月
      22日起至24日止，陸續退還35,991公斤，另未退還之9公
      斤已於原告測試時使用掉，原告販售予被告之沖繩黑糖奶
      茶及毓品奶精等商品，並未含有六和化工公司所販售之奶
      精。原告係基於出賣人之商業道義責任，始同意同意被告
      先後於97年9月24日及同年月27日將所購買之沖繩黑糖奶
      茶及毓品奶精價值共計8,055元退還原告。原告並無出售
      含過量三聚氰胺之奶精予被告，且原告亦基於商業道義回
      收販賣被告所質疑含有三聚氰胺之產品，故被告指稱因原
      告出售含過量三聚氰胺之奶精予被告，致被告銷售發生困
      擾，請求銷售損失及商譽損失合計100萬元，洵屬無理。
（二）又原告雖曾於97年10月25日自被告處載運價值合計84,063
      元之如卷附進貨退出單所載之貨品，然並非原告接受被告
      退貨，而係被告稱該批貨品已超過保存期限，請原告處理
      ，原告始將該批貨品載回銷毀。蓋原告出售予被告之貨品
      ，除有瑕疵外，並不接受因保存期限經過而退貨者，此由
      兩造自95年8月間交易以來，皆未有因保存期限經過而退
      貨自明。且原告載回之貨品，其中乾洋蔥絲（煌輝）、3A
      青花菜等產品，大部分已過保存期限，另關於瑞士巧克力
      捲、黑彈頭等蛋糕類產品，雖未載有保存期限，然依常理
      ，此類產品無法久放，一般保存期限約僅10日，而被告退
      貨前數週並未訂購此類產品，故蛋糕類產品應已超過保存
      期限。
（三）被告於97年7月至10月間向原告購買食品之貨款確為622,
      683元，扣除原告已受領之前揭票款68,640元，97年9 月
      24日及27日之退貨款8,055元，及原告前向被告購貨尚欠
      之貨款57,747元，被告尚應給付原告之貨款實為488, 241
      元（計算方式：622,683－68,640－8,055－57,747元＝
      488,241元）。原告經理林孟麟固曾自被告處受領面額共
      計68,640元之支票3紙，然原告否認雙方曾結算出被告應
      付原告之貨款僅為428,833元。原告出貨予被告之金額，
      除部分已經被告對帳確認外，未對帳部分亦經被告公司員
      工楊惟喬、蘇雯雅、陳宏文及鄧碧雲等人於銷貨單上簽收
      ，其貨款總額確為622,683元。至被告所提出之「支付呈
      康明細」上方雖載有「應付未付428,833元」等文字，然
      對照該明細表下方凡原告經理林孟麟收取被告簽發之支票
      時，皆有於簽收人處簽名，而前開「應付未付428,833元
      」等文字下方並無林孟麟簽名確認，且該等文字又係被告
      人員鄧碧雲所自書，足見被告指稱兩造已對帳結算確認貨
      款金額為428,833元云云，並非可採。再者，被告另提出
      之「應付帳款明細表」末頁固記載應付帳款總額為428,
      833 元，然該明細表係被告自行製作，其上並無任何原告
      人員簽名確認，原告否認其實質之真正。
四、被告則以：
（一）被告確有向原告購買食品，然原告公司經理林孟麟在銷售
      貨品予被告時，曾交付原告商品價格調漲一覽表予被告，
      以作為被告向原告進貨時之價格參考，故原告出賣商品予
      被告時，應以該價格表之金額作為計價之基準。且被告公
      司會計即被告之妻鄧碧雲於97年11月22日與原告經理林孟
      麟對帳時，已結算出被告向原告進貨之應付款金額為428,
      833元，原告經理林孟麟並於當日結算完即領取面額3 萬
      元之支票，且於結算單即「支付呈康明細表」之支票欄處
      簽名確認結算之金額及領票之事實。嗣於97年12月15 日
      ，原告經理林孟麟又向被告領取面額分別為8,640元及3萬
      元之支票2張，總計原告經理林孟麟共領取被告為支付貨
      款所交付面額共68,640元之支票3紙。另原告亦有向被告
      購買商品，尚欠貨款57, 747元未給付，則扣減原告前開
      已兌領之票款68,640元及應付被告之貨款57,747元後，被
      告僅欠原告貨款302,446元未清償。
（二）原告有關本件貨款之計算方式，被告予以否認，且原告所
      提出之銷貨單，其中所載「浩」及「黃慶讚」，並非被
      告公司員工，被告亦未購買該等銷貨單所載貨品。又原告
      所提出之應付貨款明細表、統一發票、對帳單及銷貨單並
      不完整，且統一發票上之金額亦不正確，原告並無法舉證
      該等金額係以何單據計算而來，故被告雖已收受統一發票
      ，但並未以之申報稅捐。原告送貨予被告時，同時將銷貨
      單或對帳單交給被告人員，被告人員即在該等單據簽名或
      蓋戳印，然此僅表示有收到該等單據，至於單據上所列價
      格及數量是否即係當初兩造合意之價格，仍須俟被告會計
      人員加以比對確認，且依正確金額修改及開立支票供原告
      兌領，足見兩造間之交易情形並非如原告所主張之金額。
（三）又被告向原告購買之貨品有部分為奶精，而因原告使用之
      奶精係向訴外人六和化工公司購買，含有三聚氰胺，係瑕
      疵不良品，故被告有退貨予原告之必要，被告並已先後於
      97年9 月24日及同年月27日分別退貨價值各6,255元及1,
      800元，合計8,055元之奶精予原告，並經原告收受，故此
      部分退貨款亦應自被告應付之買賣貨款中扣除。
（四）原告之奶精商品發生疑似含有三聚氰胺事件之同時，原告
      已隱瞞被告在台中市○○○○○段時間，自認已可在中部
      地區自行銷售，故無理由且無預警片面拒絕出貨給被告，
      造成被告日後無法交付同樣內容商品予客戶，將使客戶對
      被告產生不滿，故被告就其向原告所購買而尚未出售之商
      品，認為已不適合繼續販賣予被告客戶，即向原告經理林
      孟麟要求退貨，經其同意，並會同原告之司機楊登科當場
      於進貨退出單確認簽收總價合計為84,063元之貨品無誤，
      由楊登科載回被告所退該等貨品，故當初係因原告不再繼
      續供貨予被告，經雙方協議，原告同意被告退貨，並非原
      告所稱貨品已逾保存期限。
（五）另原告出售衛生署公佈含有過量三聚氰胺之奶精予被告，
      造成被告銷售困擾及商譽損失，並退貨產生時間及精神勞
      費，故被告當得依侵權行為損害賠償及加害給付之法律關
      係，請求被告銷售金額損失及商譽損失共計100萬元，被
      告並以98 年3月4日所出具答辯狀繕本送達原告為對其主
      張抵銷之意思表示，則抵銷後，被告已無積欠原告貨款，
      反而是原告尚應賠償被告，故原告所為本件請求，並無理
      由，應予駁回。並聲明：駁回原告之訴。
五、兩造不爭執之事實：
（一）被告於97年7月至10月間陸續向原告購買食品數批。
（二）原告曾於97年9月24日及同年月27日同意被告退還價值
      分別為6,255元及1,800元，合計8,055元之貨品。
（三）原告曾於97年7月至同年10月間向被告購買價值計57,747
      元之商品，然迄尚未付款予被告。
（四）被告曾於97年10月25日退還如卷附進貨退出單上所示價值
      合計84,063元之貨品予原告收受。
（五）原告公司經理林孟麟曾於97年11月22日及同年12月15日向
      被告領取面額分別為3萬元、8,640元及3萬元，合計68,64
      0元之支票3紙，並在被告於97年11月22日所製作之「支付
      呈康明細」領票明細欄內之「簽收人」項下簽名。至各該
      領票明細欄內之各該「領票日期」、「支票號碼」及「到
      期日」項下之文字內容則係被告公司會計人員所書寫。
六、原告主張被告於民國97年7月至10月間向原告購買食品數批
    ，買賣價款合計622,683元，扣除原告已兌領被告所交付之
    貨款支票3紙共68,640元、97年9月24日及同年月27日之退貨
    款共8,055元，暨原告前向被告購買商品所負欠之貨款57,
    747元，被告尚欠貨款488, 241元未清償等情。然被告否認
    兩造間於97年7月至10月間所為食品交易之貨款金額為
    622,683 元，且被告迄尚有貨款488,241元未給付等情事，
    並以前揭情詞置辯。是本件兩造爭執之重點，在於：（1）
    被告於97 年7月至10月間向原告購買食品數批之貨款金額究
    為何？（2 ）被告於97年10月25日退貨予原告計84,063元部
    分，是否得自本件買賣價金中扣除？（3）被告是否得請求
    被告賠償鎖售損失及商譽損失合計100萬元，並執此主張與
    原告所為本件請求相抵銷？經查：
（一）被告於97年7月至10月間向原告購買食品數批之貨款金額
      究為何？
 （1）原告主張被告於97年7月至10月間向其購買食品數批，價
      金共計622,683元等情，業經其提出卷附統一發票、對帳
      單及銷貨單為證。而其中所載97年7月26日至同年8月25日
      間銷貨交易明細及其總額為231,813元【未稅金額，含稅
      金額則為243,404元（元以下4捨5入）】對帳單，業經被
      告公司人員楊惟喬簽名確認；且另紙記載97年8月26日至
      同年9月25日間銷貨交易明細及其總額為291,628元【未稅
      金額，含稅金額則為306,209元（元以下4捨5入）】之對
      帳單，亦經被告公司人員蘇雯雅簽名確認，核與卷存97年
      9月1日及同年9月25日之統一發票上所載各該銷售金額24
      3, 404元及306,209元相符，足認兩造間確有該等對帳單
      及統一發票上所載各該買賣交易金額無誤。又原告所提出
      97年10月2日其上記載銷售金額為6,773元（含稅金額，未
      稅金額為6,450元）之統一發票，其所表彰者係卷附97年9
      月27日、97年9月30日、97年10月1日3紙銷貨單上所載各
      該銷貨交易金額2,220元、2,010元及2,220元之買賣交易
      ，而該3紙銷貨單既亦經被告公司人員蘇雯雅、楊惟喬及
      陳宏文3人分別簽名確認，則衡情亦堪認兩造間確有各該
      銷貨單所載買賣情形無訛。另原告所提出97年11月17 日
      其上記載銷售金額為66,297元（含稅金額，未稅金額為
      63,140元）之統一發票，其所表彰者則係卷存97年6月24
      日、97年7月1日、97年7月1日、97年7月3日、97年7月11
      日等5紙銷貨單上所載各該銷貨明細之買賣交易。其中經
      「黃慶讚」其人簽收，鎖貨金額為4,750元之97年7月1日
      該紙銷貨單，被告否認有「黃慶讚」該名員工，並否認有
      購買該紙銷貨單所載貨品情形，而原告復未能舉證「黃慶
      讚」其人確為被告公司職員無誤，故而自難遽認兩造間曾
      有該筆買賣交易情事，是此筆銷貨金額4,750元即難計入
      本件買賣價金之內。至其餘4紙銷貨單，其中3張銷貨單在
      其左下方之備註欄內固均載有「浩  」二字，然該4紙銷貨
      單既已分別經被告公司人員蘇雯雅，鄧碧雲及楊登科等人
      簽名確認，故兩造間曾有該4紙銷貨單所載各該買賣交易
      情事，應屬非虛。準此而論，扣除前述該筆4,750元交易
      金額後，兩造間於97年7月至10月間之買賣交易貨款總額
      應為61 7,933元【計算方式：（243,404＋306,209＋
      6,773＋66, 297）－4,750＝617,933】。被告辯稱原告所
      提出之統一發票、對帳單及銷貨單並不完整，被告人員在
      對帳單及銷貨單上簽名或蓋戳印，僅意謂有收受該等單據
      ，該等單據上所列價格及數量是否即係兩造合意之價格，
      須俟被告會計人員加以比對確認云云，尚非可採。
 （2）又被告雖另抗辯兩造間於97年7月至10月間之買賣交易金
      額，應以原告經理林孟麟在銷售被告貨品時所交付之商品
      價格調漲一覽表，以為被告向原告購貨時之價格參考及計
      價基準。且兩造亦曾於97年11月22日會帳結算出被告向原
      告購貨之應付貨款金額為428,833元，並經原告經理林孟
      麟於被告所製作之「支付呈康明細表」上簽名確認。扣減
      原告經理林孟麟先後於97年11月22日及同年12月15日向被
      告領取支付貨款之3紙支票面額共計68,640元，及原告積
      欠被告之貨款57,747元後，被告僅欠原告貨款302,446 元
      未清償云云。然原告否認兩造曾會帳結算本件買賣交易貨
      款總額僅有428,833元情事。查原告曾交付卷附該公司貨
      品調漲一覽表予被告，固為原告所不爭執，然該表為舊的
      價格表，已據原告陳明在卷，且兩造間之銷貨交易明細及
      金額復經被告公司人員於前述對帳單及銷貨單簽名確認，
      則在被告未舉證證明兩造間確有合意以該調漲一覽表所載
      商品價格為被告向原告購貨之計價標準之情況下，自難僅
      憑被告執有該份調漲一覽表，即遽爾推論兩造已合意以該
      調漲一覽表所載各該商品價格作為被告向原告購買本件貨
      品之計價基準。故被告以該調漲一覽表據以製作應付帳款
      明細表（見被證8），並執此主張其向原告購買本件貨品
      之應付帳款總額應為428, 833元，即難為本院所憑採。復
      查，原告公司經理林孟麟曾先後於97年11月22日及同年12
      月15日向被告領取面額分別為3萬元、8,640元及3萬元，
      合計68,640元之支票3紙，並在被告於97年11月22日所製
      作之「支付呈康明細」領票明細欄內之「簽收人」項下簽
      名等情，固為兩造所不爭執，並有被告所製作之「支付呈
      康明細」存卷可查，可信為真實。然該「支付呈康明細」
      左上方所另載「97∕7∕1～97∕10止，應付未付＄428,83
      3，應收未收＄57,747，TL：＄302,446」等情，其後則未
      見已經原告公司經理林孟麟簽名確認，且被告復自承該等
      內容係被告公司會計即被告之妻鄧碧雲所書寫，是原告公
      司經理林孟麟是否確如被告所稱曾於97年11月22日與被告
      公司會計鄧碧雲會帳結算確認被告就本件買賣價金之應付
      帳款金額僅為428,833元，即有可疑。就此被告雖解釋稱
      ：原告經理林孟麟係在看完被告會計寫好之該等計算內容
      後，才簽領面額3萬元之支票云云。然經本院當庭勘驗「
      支付呈康明細」原本，發現該明細表左上方所載前開內容
      之筆跡墨色與欄框內所載簽領票據明細之字跡墨色不同，
      業經記明筆錄可稽，顯見二者內容應非同一人所書寫。且
      被告亦承認左上方文字內容係被告公司會計鄧碧雲所寫，
      而下方欄框內所載票據明細等文字則係被告公司另一名會
      計蘇雯雅所書寫。果爾原告經理林孟麟係於97年11月22日
      當日與被告會計鄧碧雲會帳確認本件買賣貨款金額，並於
      閱妥該「支付呈康明細」所載內容後，始於票據簽收人欄
      簽名領取面額3萬元之支票，則何以該明細表內容會由不
      同之二名會計所書寫，此顯與常情有違。再者，原告曾於
      97年7月至同年10月間向被告購買貨品，尚積欠被告貨款
      57,747元未給付等情，固亦為兩造不爭執之事實，並有被
      告提出之應收帳款簡要表在卷可考。然原告公司經理林孟
      麟於97年11月22日僅領取面額3萬元之支票，其後於同年
      12月15日始再向被告領取面額分別為8,640元及3萬元之支
      票，已如上述，此觀諸該「支付呈康明細」所載內容亦可
      明瞭。則依此情形而論，被告公司人員鄧碧雲及原告公司
      經理林孟麟於97年11月22日會帳結算本件買賣貨款數額時
      ，除論及扣減原告前欠被告之貨款57,747元及原告經理林
      孟麟已向被告領取之3萬元支票外，如何能就原告經理林
      孟麟尚未向被告領取之另2紙面額分別為8,640元及3萬元
      之支票，合計38,640元之票款亦一併扣減在內，致得出被
      告僅尚欠原告貨款302,446元（計算方式應為：428,833－
      57,747－68,640＝302,446）之結論？由此益徵該「支付
      呈康明細」左上方所載前開內容，被告應係在97年12月15
      日（即原告經理林孟麟向被告簽領另2紙面額分別為8,640
      元及3萬元之支票）之後始行填載上去。被告指稱兩造已
      於97年11月22日會帳結算本件買賣價款金額為428,83 3元
      一節，殊無可採。
（二）被告於97年10月25日退貨予原告計84,063元部分，是否得
      自本件買賣價金中扣除？
 （1）查被告曾於97年10月25日退還如卷存進貨退出單上所示價
      值合計84,063元之貨品予原告收受，固為兩造所不爭執之
      事實，並有經原告人員楊登科簽收之進貨退出單在卷可稽
      ，可信為真實。然被告所退還之該等商品，究係因兩造合
      意退貨；抑或因該等商品超過保存期限，被告要求原告載
      回代為銷毀，兩造則各執一詞，並爭執甚烈。
 （2）經查，據卷存進貨退出單以觀，其上僅記載退貨之產品編
      號、品名規格、數量及其金額，並未有關於商品逾保存期
      限委請原告運回代為處理銷毀之註記。縱原告陳稱觀之該
      等貨品內容，其中諸如乾洋蔥絲（煌輝）、3A青花菜等產
      品，大部分已過保存期限，另關於瑞士巧克力捲、黑彈頭
      等蛋糕類產品，依常理並無法久放，保存期限一般僅約10
      日，可見蛋糕類產品應已超過保存期限云云。然原告既自
      承其販售予被告之貨品，除有瑕疵外，並不接受因保存期
      限經過而退貨等情在卷。則果爾進貨退出單所載各該貨品
      確已超過保存期限，原告於被告要求其載回貨品代為銷毀
      時，依其僅接受瑕疵品退貨，而不接受過期商品退貨之慣
      有立場，大可予以拒絕，要被告自行處理即可，何須大費
      週章派其員工楊登科前往載回貨品再予銷毀之理？此顯與
      一般常理有悖。是被告抗辯前開退回之商品係經兩造合意
      退貨等情，應非無因，應可採信。從而，被告於97年10月
      25日退貨予原告之上開貨品合計84,063元，自應於本件買
      賣價金中予以扣減。
（三）被告是否得請求被告賠償鎖售損失及商譽損失合計100萬
      元，並執此主張與原告所為本件請求相抵銷？
 （1）被告固主張原告出售衛生署公佈含有過量三聚氰胺之奶
      精予被告，造成被告銷售困擾及商譽損失，嗣辦理退貨並
      產生時間及精神勞費，是依侵權行為損害賠償及加害給付
      之法律關係，被告得請求原告賠償其銷售及商譽損失共計
      100萬元，並主張以此債權與原告所為本件請求相抵銷云
      云。惟查，訴外人六和化工之奶精被檢出含有三聚氰胺，
      而原告之關係企業真鍋事業股份有限公司（即市面上之真
      鍋咖啡館，下稱真鍋公司）確曾向六和化工公司購買奶精
      產品，雖被媒體廣泛報導，有被告所提出自網路上下載之
      多份新聞資料附卷可參。然原告之關係企業真鍋公司向訴
      外人六和化工公司所購買總計36,000KG之奶精，已自97年
      9月22日起退回35,991KG，其中9KG之奶精因真鍋公司於測
      試時已使用掉，故無法退回等情，業據六和化工公司於97
      年9月24日函敘明確，有該函文附卷可稽，而原告亦否認
      其販售予被告之奶精原料含有三聚氰胺，則被告依法即應
      舉證證明原告所出賣予被告之何產品含有三聚氰胺，並因
      此造成被告銷售困擾及影響被告商譽，受有損害。然被告
      並未舉證以實其說，僅空言泛稱其因原告出售衛生署公佈
      含有過量三聚氰胺之奶精予被告，致其受有銷售與商譽損
      失共計100萬元云云，要無可採。
 （3）更何況縱認原告所出賣予被告之奶精確含有三聚氰胺屬實
      ，然原告曾先後於97年9月24日及同年月27日同意被告退
      還價值分別為6,255元及1,800元，合計8,055元之沖繩黑
      糖奶茶及毓品奶精，既已為兩造不爭執之事實，並有被告
      提出之進貨退出單附卷可稽。且被告亦陳稱其所以退還該
      等貨品予原告，係因該等貨品係含有三聚氰胺之瑕疵不良
      品。是依此情形而論，被告既已將含有三聚氰胺之奶精及
      奶茶等貨品退還予原告，且原告亦同意被告退貨，則在被
      告已將瑕疵品退還原告之情況下，何以對被告之銷售金額
      及商譽仍造成損害合計100萬元，未見被告提出適當證據
      加證明，從而，被告此部分之主張，自無可取。
 （4）被告主張對原告有100萬元之損害賠償債權，既為本院所
      不採，從而，其執此以為抵銷之抗辯，自亦於法無據，而
      無足採。
七、綜上所述，被告於97年7月至10月間向原告購買食品數批，
    其買賣貨款總額為617,933元，而非原告所指之622,683元，
    亦非被告所稱之428,833元。而因原告經理林孟麟嗣曾先後
    於97年11月22日及同年12月15日向被告領取支付貨款之支票
    共計68,640元；且被告曾得原告同意，分別於97年9月24日
    及同年月27日各退貨價值計6,255元及1, 800元，合計8,
    055元之貨品，其後於97年10月25日又退貨價值計84,063元
    之商品予原告。再者，原告前另曾向被告購買貨品，尚欠貨
    款57,747元未給付，是扣減各該筆款項後，被告尚積欠原告
    貨款399,428元（計算方式：617,933－68,640－8,000－
    00000－00, 747＝399,428）未清償。從而，原告本於買賣
    關係，請求被告給付尚欠之買賣價金399,428元及自98年1月
    1日起至清償日止，按週年利率百分之5計算之利息，為有理
    由，應予准許。逾此範圍之請求，即屬無據，應予駁回。
八、本件事證已臻明確，兩造其餘攻擊防禦方法及舉證，與本件
    判決結果並無影響，爰不逐一論述，附此敘明。
九、本判決所命被告為給付之金額因未逾新台幣50萬元，故依民
    事訴訟法第389條第1項第5款之規定，自應依職權宣告假執
    行，附此敘明。
十、訴訟費用負擔之依據：民事訴訟法第79條。
中    華    民    國    98    年    10     月    9    日
                  民事第二庭    法  官  吳美蒼
正本係照原本作成。
如對本判決上訴，須於判決送達後20日內向本院提出上訴狀。
中    華    民    國    98    年    10     月    9    日
                                書記官


司法院資訊處製作；財團法人民間司法改革基金會備份。
